臺灣雲林地方法院刑事判決　　　　　　　 95年度訴字第929號
公　訴　人　臺灣雲林地方法院檢察署檢察官
被　　　告　丙○○
　　　　　　　　　　國民
指定辯護人　本院公設辯護人甲○○
上列被告因違反槍砲彈藥刀械管制條例等案件，經檢察官提起公
訴（95年度偵字第4923號），本院判決如下：
    主      文
丙○○未經許可，持有可發射子彈具有殺傷力之改造手槍，累犯
，處有期徒刑年陸月，併科罰金新臺幣伍萬元，罰金如易服勞
役，以新臺幣壹仟元折算壹日，扣案之改造手槍壹支（槍枝管制
編號0000000000號）、改造子彈壹顆均沒收之；又傷害人之身體
，累犯，處有期徒刑月。應執行有期徒刑年柒月，併科罰金
新臺幣伍萬元，罰金如易服勞役，以新臺幣壹仟元折算壹日，扣
案之改造手槍壹支（槍枝管制編號0000000000號）、改造子彈壹
顆均沒收之。
    事實及理由
壹、犯罪事實：
    丙○○前於民國89年間因竊盜案件，經臺灣高等法院臺南分
    院判處有期徒刑1 年6 月，於89年6 月2 日入監執行，91年
    2 月3 日縮短刑期出監；於92年間復因竊盜案件，經臺灣高
    等法院臺南分院判處有期徒刑2 年、刑前強制工作3 年確定
    ，於95年4 月13日假釋出監付保護管束，至95年6 月13日保
    護管束期滿執行完畢，仍不知悔改，為下列犯行：
    一丙○○明知可發射子彈具有殺傷力之各式槍砲、子彈，均
      屬槍砲彈藥刀械管制條例管制之違禁物，非經中央主管機
      關許可，不得寄藏、持有。黃吉雄（由檢察官另行偵查）
      於95年4 月30日14時許，在雲林縣斗六市○○路鎮東國小
      旁天橋下某巷弄內，將可擊發子彈具有殺傷力之改造手槍
      （槍枝管制編號：0000000000號）1 支、改造子彈5 顆（
      僅2 顆有殺傷力），委由丙○○保管，丙○○受黃吉雄之
      託，而未經許可，寄藏、持有上開可擊發子彈具有殺傷力
      之改造手槍1 支及具殺傷力之改造子彈2 顆，丙○○隨即
      將上開槍彈藏匿於雲林縣斗六市○○里○○路土地公廟內
      金爐下之磚塊縫隙內。
    二丙○○因乙○○向其友人借錢一事，發生爭執，竟另起傷
      害人身體之犯意，至上開土地公廟取出上開手槍，於95年
      9 月27日10時許，至雲林縣莿桐鄉○○○○○道路旁，以
      上開改造手槍槍柄毆打乙○○，致乙○○頭部受有4 公分
      之撕裂傷。嗣於95年9 月27日21時許，在雲林縣斗六市國
      立臺灣大學附設醫院雲林分院大門前為警查獲，並扣得上
      開改造手槍1 支及改造子彈2 顆。
貳、認定犯罪事實所憑證據及理由：
    一證據能力部分：
      被告及辯護人對檢察官所舉書面供述證據，於審判程序同
      意作為證據，本院審酌該等書面陳述作成時之情況，認為
      適當，依刑事訴訟法第159 條之5 第1 項之規定，認有證
      據能力。
    二證據名稱及證據資料：
      (一)告訴人乙○○於95年9 月28日之警詢筆錄。證明：被告
        於95年9 月27日上午10時左右，在雲林縣莿桐鄉○○道
        路上，以槍托毆打乙○○頭部，乙○○因而受有頭部撕
        裂傷，及乙○○提出傷害告訴之事實。
      (二)國立臺灣大學醫學院附設醫院雲林分院急診病歷資料1
        份。證明：告訴人因遭被告毆打，頭部受有4 公分之撕
        裂傷。
      (三)扣案仿FN廠1910型半自動手槍製造之槍枝，換裝土造金
        屬槍管而成之改造手槍1 支（槍枝管制編號：00000000
        00號）及改造子彈2 顆。證明：被告寄藏可發射子彈具
        有殺傷力之改造手槍1 支及子彈2 顆。
      (四)內政部警政署刑事警察局95年11月20日刑鑑字第095015
        0501號槍彈鑑定書1 份。證明：
        1.送鑑改造手槍1 支（槍枝管制編號0000000000），認
          係由仿FN廠1910型半自動手槍製造之槍枝，換裝土造
          金屬槍管而成之改造手槍，機械性能良好，可擊發適
          用子彈，認具殺傷力。
        2.送鑑改造子彈伍顆，鑑定情形如下：
          (1)2 顆，認均係由玩具金屬彈殼加裝直徑約7.86mm金
            屬彈頭而成之改造子彈，經採樣1 顆試射，可擊發
            ，認具殺傷力。
          (2)1 顆，認係具直徑7.74mm金屬彈頭之土造子彈，經
            檢視，不具火藥及底火，非為完整子彈結構，認不
            具殺傷力。
          (3)1 顆，認係具直徑約7.94mm金屬彈頭之土造子彈，
            經實際試射，無法擊發，認不具殺傷力。
          (4)1 顆，認係具直徑8.09mm金屬彈頭之土造子彈，經
            實際試射，無法擊發，認不具殺傷力。
      (五)本院審理時當庭勘驗扣案之改造手槍、子彈：1.改造手
        槍1 支（槍枝管制編號0000000000號），拉滑套以後可
        扣板機，性能良好。2.子彈連彈殼一共6 顆，彈殼3 顆
        ，標示7.86子彈有1 顆，標示7.74子彈有1 顆，標示7.
        94子彈有1 顆，與上開槍彈鑑定書之鑑定報告及照片相
        符。
      (六)告訴人受傷及扣案槍彈照片共11張。證明：扣案之槍彈
        為被告寄藏、持有，及告訴人頭部受傷之事實。
      (七)被告於本院審理時坦承上開犯罪事實，並有被告之警詢
        、檢察官面前及本院之訊問筆錄可以佐證。
      被告之自白與相關證據均相符合，本件事證明確，被告之
      犯行應堪認定。
、論罪科刑之理由：
    一按「槍砲彈藥刀械管制條例第八條第四項、第十二條第四
      項，係將持有與寄藏為分別之處罰規定，而寄藏與持有，
      均係將物置於自己實力支配之下，僅寄藏必先有他人之持
      有行為，而後始為之受寄代藏而已，故寄藏之受人委託代
      為保管，其保管之本身，亦屬持有，不過，此之持有係受
      寄之當然結果，雖不應另就持有予以論罪。然未經許可無
      故持有獵槍、子彈，其持有之繼續，為行為之繼續，亦即
      一經持有該槍彈，罪即成立，但其完結須繼續至持有行為
      終了時為止。則包括持有之寄藏該槍彈行為，自亦為行為
      之繼續，其犯罪之完結須繼續至寄藏行為終了時為止。此
      與司法院院解字第三六三二號解釋所稱寄藏贓物罪於寄藏
      行為完畢時其犯罪即已完成，其後之占有該贓物乃犯罪之
      狀態繼續，而非行為繼續，迥不相同。」最高法院88年度
      臺上字第761 號判決要旨可茲參照。是被告雖於95年7 月
      1 日刑法修正施行前即寄藏上開槍彈，然被告係於95年9
      月27日始遭查獲，被告寄藏行為終了之時係在刑法修正施
      行後，故被告行為後法律並無變更，無比較新舊法之必要
      ，合先敘明。
    二被告所為，係犯槍砲彈藥刀械管制條例第8 條第4 項之未
      經許可寄藏可發射子彈具有殺傷力之改造手槍罪、同條例
      第12條第4 項未經許可寄藏製造具殺傷力之子彈罪，及刑
      法第277 條第1 項傷害罪。
    三被告持有上開改造手槍及子彈之低度行為，為寄藏之高度
      行為所吸收，不另論罪。
    四被告同時寄藏改造手槍及子彈，係一行為觸犯數罪名，為
      想像競合犯，應從一重論以槍砲彈藥刀械管制條例第8 條
      第4 項未經許可寄藏可發射子彈具有殺傷力之改造手槍罪
      。
    五被告所犯未經許可寄藏可發射子彈具有殺傷力之改造手槍
      及傷害行為，犯意各別，行為互殊，應分論併罰之。
    六又被告前於89年間因竊盜案件，經臺灣高等法院臺南分院
      判處有期徒刑1 年6 月，於89年6 月2 日入監執行，91年
      2 月3 日縮短刑期出監；於92年間復因竊盜案件，經臺灣
      高等法院臺南分院判處有期徒刑2 年、刑前強制工作3 年
      確定，於95年4 月13日假釋出監付保護管束，至95年6 月
      13日保護管束期滿執行完畢，有臺灣高等法院被告前案紀
      錄表1 份在卷可稽。被告於91年2 月3 日有期徒刑執行完
      畢後，5 年內故意再犯寄藏槍彈有期徒刑以上之罪，於95
      年6 月13日有期徒刑執行完畢後，5 年內故意再犯傷害有
      期徒刑以上之罪，均為累犯，應各依刑法第47條第1 項加
      重其刑。
    七本院審酌：被告前有違反麻醉藥品管制條例、毀損及多次
      竊盜前科，於92年間復因竊盜案件，經臺灣高等法院臺南
      院判處有期徒刑2 年、刑前強制工作3 年確定，於95年4
      月13日假釋出監付保護管束，至95年6 月13日保護管束期
      滿執行完畢，有臺灣高等法院被告前案紀錄表附卷可考，
      顯見被告素行不良。被告於假釋付保護管束期間，仍不潔
      身自好，因黃吉雄有案在身，遭警方調查，即受黃吉雄之
      託，為其保管上開槍彈，並將之藏匿在土地公廟內，後被
      告又因告訴人向其朋友借錢，與告訴人發生爭執，竟即持
      扣案之槍支毆打告訴人，又被告於95年6 月底，復與同事
      因工作上之糾紛，毆打同事，經臺灣雲林地方法院檢察署
      檢察官聲請簡易判決，目前由本院斗六簡易庭審理中，顯
      見被告脾氣不佳，無法有效控制自己情緒，幸而告訴人所
      受傷害不重，被告犯後坦承犯行，深具悔意，犯後態度良
      好等一切情狀，分別量處如主文所示之刑，並諭知罰金易
      服勞役之折算標準，及定其應執行之刑。
    八扣案之改造手槍1 支（槍枝管制編號0000000000號）及直
      徑7.86mm之改造子彈1 顆均為違禁物，應依刑法第38條第
      1 項第1 款、第2 項沒收之。又扣案之上開改造手槍，雖
      為被告犯傷害罪所用之物，但非被告所有，故不在傷害罪
      項下宣告沒收。至扣案具有殺傷力直徑7.86mm之改造子彈
      1 顆，業已試射，僅餘彈殼，及扣案直徑7.74mm、7.94mm
      及8.09mm子彈各1 顆及土造金屬彈殼1 顆，不具殺傷力，
      並非違禁物，均不另為沒收之諭知。
肆、適用之法律：
    依刑事訴訟法第299 條第1 項前段，槍砲彈藥刀械管制條例
    第8 條第4 項、第12條第4 項，刑法第11條前段、第277 條
    第1 項、第55條、第47條第1 項、第42條第3 項、第38條第
    1 項第1 款、第2 項、第51條第5 款，刑法施行法第1 條之
    1 ，判決如主文。
中　　華　　民　　國　　96　　年　　2 　　月　　15　　日
                  刑事第五庭    審判長法  官 侯 廷 昌
                                      法  官 藍 家 偉
                                      法  官 楊 欣 怡
以上正本證明與原本無異。
如不服本判決，應於判決收受後10日內，向本院提出上訴狀（須
附繕本）。
                                      書記官 洪 秀 虹
中　　華　　民　　國　　96　　年　　2 　　月　　15　　日
附錄法條：
槍砲彈藥刀械管制條例第8條
未經許可，製造、販賣或運輸鋼筆槍、瓦斯槍、麻醉槍、獵槍、
空氣槍或第四條第一項第一款所定其他可發射金屬或子彈具有殺
傷力之各式槍砲者，處無期徒刑或五年以上有期徒刑，併科新臺
幣一千萬元以下罰金。
未經許可，轉讓、出租或出借前項所列槍枝者，處五年以上有期
徒刑，併科新臺幣一千萬元以下罰金。
意圖供自己或他人犯罪之用，而犯前二項之罪者，處無期徒刑或
七年以上有期徒刑，併科新臺幣一千萬元以下罰金。
未經許可，持有、寄藏或意圖販賣而陳列第一項所列槍枝者，處
三年以上十年以下有期徒刑，併科新臺幣七百萬元以下罰金。
第一項至第三項之未遂犯罰之。
槍砲彈藥刀械管制條例第12條
未經許可，製造、販賣或運輸子彈者，處一年以上七年以下有期
徒刑，併科新臺幣五百萬元以下罰金。
未經許可，轉讓、出租或出借子彈者，處六月以上五年以下有期
徒刑，併科新臺幣三百萬元以下罰金。
意圖供自己或他人犯罪之用，而犯前二項之罪者，處三年以上十
年以下有期徒刑，併科新臺幣七百萬元以下罰金。
未經許可，持有、寄藏或意圖販賣而陳列子彈者，處五年以下有
期徒刑，併科新臺幣三百萬元以下罰金。
第一項至第三項之未遂犯罰之。
中華民國刑法第277條
傷害人之身體或健康者，處三年以下有期徒刑、拘役或一千元以
下罰金。
犯前項之罪因而致人於死者，處無期徒刑或七年以上有期徒刑；
致重傷者，處三年以上十年以下有期徒刑。
